# 固定资产改扩建

提问人：kuzhilu 时间：2021-03-18 09:33:05
请教陈版主，自建厂房消防验收通过后，由于未能达到企业的预计规划的厂房设计的清洁度要求，是否能够不转固。如果转固的话，由于清洁度要求需要在厂房进一步改造（形成单独的固定资产），那转固的后原厂房的折旧能否计入改在的在建工程中。

回答人：chenyiwei
因为是安装单独的固定资产，对房屋主体结构不再调整，故房屋主体结构仍应转固。后续增设的固定资产确认为单项固定资产。后续施工期间的房屋建筑物主体部分的折旧计入在建工程成本（但如果计入在建工程成本会导致后续工程的成本明显不合理的，则应费用化）。